# 软件使用费初始成本计量

提问人：liao1997 时间：2022-11-16 19:27:36
委托外部单位开发ERP软件，开发周期一年，完工后计入无形资产，根据合同按照完工进度分期付款，在完工前支付的款项账务怎么处理，已经收到每一阶段相应的发票，这该计入什么科目呢？有没有相关的准则规定？请教一下各位大佬！如何处理@chenyiwei

回答人：chenyiwei
委托外部单位开发的ERP系统，最终将形成本企业的无形资产。在开发期间按进度支付的款项，账务上计入预付账款，在资产负债表中列报为其他非流动资产，到开发完成并投入使用时转入无形资产。